臺灣板橋地方法院刑事判決　　　　　　 99年度交易字第489號
公　訴　人　臺灣板橋地方法院檢察署檢察官
被　　　告　江式龍
上列被告因過失傷害案件，經檢察官提起公訴（99年度調偵字第
1210號），經被告於準備程序中就起訴事實為有罪之陳述，經告
知簡式審判程序之旨，並聽取當事人之意見後，經合議庭裁定由
受命法官獨任行簡式審判程序，本院判決如下：
    主    文
江式龍因過失傷害人，處有期徒刑參月，如易科罰金，以新臺幣
壹仟元折算壹日。
    事    實
一、江式龍於民國98年11月3 日14時25分許，駕駛車牌號碼5259
    -KD 號自小客車，沿新北市板橋區（改制前為臺北縣板橋市
    ○○○路往板橋方向行駛，行至同區○○路○ 段與民權路設
    有行人穿越道路口時，欲右轉駛入同區○○路，本應注意車
    輛行經行人穿越道，遇有行人穿越時，無論有無交通指揮人
    員指揮或號誌指示，均應暫停讓行人先行通過，及駕駛人應
    注意車前狀況，隨時採取必要之安全措施，且依當時天候晴
    、日間自然光線、柏油路面乾燥、無缺陷及障礙物、視距良
    好，並無不能注意之情事，竟疏未注意，適有馮蕙芳徒步行
    經該路口行人穿越道橫跨民權路，江式龍未暫停讓行人馮蕙
    芳先行，且未注意車前狀況，即貿然右轉，致所駕車輛撞擊
    馮蕙芳，馮蕙芳隨即倒地，因而受有受有頭部外傷、胸部挫
    傷及雙膝蓋擦傷之傷害。江式龍於肇事後停留現場，並於有
    偵查權限之司法警察機關尚不知何人犯罪前，向據報前往現
    場處理車禍事故之新北市（改制前為臺北縣）政府警察局板
    橋分局板橋派出所員警黎茂湘陳明其為肇事人並接受裁判。
二、案經馮蕙芳訴由新北市政府警察局板橋分局報請臺灣板橋地
    方法院檢察署檢察官偵查起訴。
    理    由
一、本件被告所犯係死刑、無期徒刑、最輕本刑為3 年以上有期
    徒刑以外之罪，其於準備程序中就被訴事實為有罪之陳述，
    經法官告知簡式審判程序之旨，並聽取公訴人、被告之意見
    後，依刑事訴訟法第273 條之1 第1 項規定進行簡式審判程
    序審理，核先敘明。
二、上揭犯罪事實，業據被告江式龍於警詢及本院審理時坦承不
    諱（見99年度偵字第11514 號偵查卷第4 至6 頁、本院99年
    11月30日準備程序筆錄、同日審判筆錄、100 年1 月11日審
    判筆錄），並有證人馮蕙芳於警詢、檢察官偵查中之證述可
    資佐證（見前開偵查卷第7 至8 頁、第52至53頁），復有道
    路交通事故現場圖（見前開偵查卷第20頁）、道路交通事故
    調查報告表(一)、(二)（見前開偵查卷第21、22頁）、現場及監
    視錄影翻拍照片（見前開偵查卷第35頁至44頁）在卷可參，
    足認被告前開自白與事實相符，勘信為真。按汽車行經行人
    穿越道，遇有行人穿越時，無論有無交通指揮人員指揮或號
    誌指示，均應暫停讓行人先行通過；又汽車行駛時，駕駛人
    應注意車前狀況，並隨時採取必要之安全措施，道路交通安
    全規則第103 條第2 項、94條第3 項分別定有明文。被告駕
    車自應遵守前開規定，以避免危險之發生。且當時天候晴、
    日間自然光線、柏油路面乾燥、無缺陷及障礙物、視距良好
    等情，亦有道路交通事故調查報告表1 份在卷足憑，被告並
    無不能注意之情事。參以被告於警詢時供陳：伊右側有一機
    車欲超車，伊踩煞車減慢速度以右後照鏡察看有無來車，再
    看前方時，已經撞到馮蕙芳等語（見前開偵查卷第5 頁），
    被告行經前開設有行人穿越道路口時，本應注意有無行人通
    過並讓其先行，其於未確定前方狀況時，即不應前行，然其
    竟稱察看前方時已撞擊馮蕙芳，可見其確疏未注意行人及車
    前狀況，因而未讓行人先行，而撞擊步行在該處路口之馮蕙
    芳，其應負過失之責甚明。又被害人馮蕙芳因本件事故受有
    頭部外傷、胸部挫傷及雙膝蓋擦傷之傷害一情，有亞東紀念
    醫院診斷證明書1 份在卷可稽（見前開偵查卷第31頁），被
    告之過失行為與被害人馮蕙芳傷害間，存有因果關係，至為
    灼然。綜上所述，被告犯行堪以認定，應依法論科。
三、核被告所為，係犯刑法第284 條第1 項前段之過失傷害罪。
    又被害人馮蕙芳於本件車禍發生時正行走於行人穿越道一情
    ，業經被告供承明確，則被告汽車駕駛人，行經行人穿越道
    不依規定讓行人優先通行，因而致馮蕙芳受傷，應依道路交
    通管理處罰條例第86條第1 項規定加重其刑。又被告於肇事
    後犯罪未被發覺前，向到場處理之員警黎茂湘承認其為肇事
    者，自首並接受裁判一情，業據證人黎茂湘於本院審理時證
    述明確（見本院100 年1 月11日審判筆錄），應依刑法第62
    條前段規定減輕其刑，並依刑法第71條第1 項規定，先加後
    減之。爰審酌被告駕車於途，自應遵守交通規則謹慎為之，
    猶因駕駛疏忽致生本件事故，復使被害人因而受傷，所為自
    屬非是，且被害人係行走於途之行人，對此交通事故並無過
    失，被告過失程度非輕，及衡被告素行、智識程度、生活狀
    況、犯罪情節，犯罪後雖坦承犯行，然未與被害人達成和解
    等一切情狀，量處如主文所示之刑，並諭知易科罰金之折算
    標準。
據上論斷，應依刑事訴訟法第273 條之1 第1 項、第299 條第1
項前段，道路交通管理處罰條例第86條第1 項，刑法第284 條第
1 項前段、第41條第1 項、第62條前段，刑法施行法第1 條之1
第1 項第2 項前段，判決如主文。
本案經檢察官張慶林到庭執行職務。
中    華    民    國   100    年    1     月    31    日
                      刑事第十一庭  法  官  何燕蓉
如不服本判決，應於判決送達後10日內向本院提出上訴狀（應附
繕本），其未敘述上訴理由者，應於上訴期間屆滿後20日內補提
理由書狀於本院，上訴於臺灣高等法院。
上列正本證明與原本無異。
                                    書記官  王元佑
中    華    民    國   100    年    2     月    1     日